【裁判字號】    92,交抗,438
【裁判日期】    920624
【裁判案由】    聲明異議
【裁判全文】
臺灣高等法院臺中分院刑事裁定                    九十二年度交抗字第四三八號
    抗  告  人
    即受處分人  甲○○
右列抗告人因違反道路交通管理處罰條例案件，不服臺灣台中地方法院中華民國九十
二年四月三十日裁定（九十二年度交聲字第三○五號）提起抗告，本院裁定如左：
    主      文
抗告駁回。
    理      由
一、原裁定意旨略以：受處分人即異議人甲○○駕駛車牌ＯＳ─８９３５號自小客車
    ，於九十二年二月三日十三時一分於國道一號北上二四０公里處利用右側路肩超
    車，為國道公路警察局第四隊舉發製開公警局交字第Ｚ00000000號違規
    通知單移送處理，違規事實明確，原處分機關於九十二年三月十日依據道路交通
    管理處罰條例第三十三條第一項及同條例第六十三條第一項第一款之規定，製發
    豐監稽違六三字第Ｚ00000000號違反道路交通管理事件裁決書通知駕駛
    人甲○○先生繳納違規罰鍰新台幣參仟元並記違規點數一點，於法並無不合，異
    議為無理由，應予駁回等語。
二、抗告意旨略以：抗告人並無行駛路肩或路肩超車之違規事實，警員告發，抗告人
    有當場否認，並拒簽告發單，告發單、警員同屬一人，怎可當鐵證。抗告人沒做
    的行為，警員要告發就要有證明，方得罰的心服，警員也有可能誤認云云。
三、按汽車行駛高速公路不得在路肩行駛、或利用路肩超越前車或倒車，違反者，處
    罰鍰新台幣三千元以上、六千元以下罰鍰，並記違規點數一點。高速公路交通管
    制規則第九條第二項、道路交通管理處罰條例第三十三條第一項定有明文。又汽
    車駕駛人駕駛汽車違反道路交通管理處罰條例第三十三條規定者，除應依該條所
    規定之罰鍰處罰外，並予記違規點數一點，道路交通管理處罰條例第六十三條第
    一項第一款亦定有明文。經查，本件受處分人即抗告人甲○○駕駛車牌ＯＳ─８
    ９３５號自小客車，於九十二年二月三日十三時一分於國道一號北上二四０公里
    處利用右側路肩超車，經警舉發之事實，有國道公路警察局舉發道路交通管理事
    件通知單一份附卷可稽，而抗告人上述違規事實明確，並有國道公路警察局第四
    警察隊九十二年三月三日公警國交訴字第０９２０００００６３１號函一份附卷
    可佐，並經當日舉發之警員蔡東鎰於原審到庭結證抗告確實有行駛路肩，至斗南
    加速車道才入主線車道等語（見原審卷第十六頁）。按警察為維持交通秩序，依
    法執行職務，立場應是客觀公正，且其與抗告人素不相識，亦無宿怨，苟抗告人
    無該等違規情事，舉發員警當無設詞攀誣之理，其所為之證言，應屬真實可信。
    抗告人雖辯稱伊無違規情事，警員也有可能看錯云云，惟抗告人並無法提出任何
    證據供本院參酌，其空言否認有違規之情，並空言指謫證人即舉發警員蔡東鎰之
    證詞不足採信，其抗辯尚無可採信。抗告人違規之情，堪以認定。從而，原處分
    機關本諸權責，據以裁罰，原審裁定亦駁回其異議之聲明，均無不當。本件抗告
    為無理由，應予駁回。
四、據上論結，應依道路交通案件處理辦理辦法第第二十五條、第二十六條，刑事訴
    訟法第四百十二條，裁定如主文。
中      華      民      國      九十二  年      六      月      二十四  日
                                臺灣高等法院臺中分院刑事第三庭
                                      審判長法  官  陳  朱  貴
                                            法  官  廖  柏  基
       法  官  劉  連  星
右正本證明與原本無異。
不得再抗告。
                                            書記官  李  妍  嬅
中      華      民      國      九十二  年      六      月      二十五  日
                                                                        Ａ


司法院資訊處製作；財團法人民間司法改革基金會備份。
